臺灣桃園地方法院刑事判決　　　　　　　　　　　　　　九十一年度易字第三七號
　　公　訴　人　臺灣桃園地方法院檢察署檢察官
　　被　　　告　丙○○
右列被告因傷害案件，經檢察官提起公訴（九十年度偵字第一○一○三號），本院判
決如左：
    主  文
丙○○傷害人之身體，處拘役伍拾日，如易科罰金以參佰元折算壹日；又傷害人之身
體，處拘役伍拾日，如易科罰金以參佰元折算壹日。應執行拘役玖拾日，如易科罰金
以參佰元折算壹日。
    事  實
一、丙○○（起訴書誤載為許炯明）於民國九十年六月六日凌晨四時三十分許，至其
    妻范婷芳所經營位於桃園縣八德市○○路○段四十八號之檳榔攤，見甲○○、乙○○二人在店內與其妻聊天，因懷疑甲○○挑撥其夫妻二人間情誼，煽動其妻離
    婚，心生不滿，竟基於傷害他人身體之犯意，先以徒手毆打甲○○之頭部，甲○○心有未甘，與之理論，丙○○承前開犯意，接續出手拉扯甲○○之雙臂，致甲○○受有左頸、左前臂擦傷等傷害。甲○○之配偶乙○○見狀，上前阻止，丙○○竟仍未罷手，復另行基於傷害之犯意，持置放於該店內之電扇揮打乙○○之頭
    部，致乙○○受有枕部撕裂傷之傷害。適有巡邏之員警經過該址，經附近民眾報
    警而查獲。
二、案經甲○○、乙○○訴由桃園縣警察局八德分局報告臺灣桃園地方法院檢察署檢
    察官偵查起訴。
    理  由
一、訊據被告丙○○固坦承出手告訴人甲○○，並與告訴人乙○○發生拉扯，造成告
    訴人乙○○受傷，以及曾拿起電扇等情，惟辯稱：出手打甲○○，出力不大；電
    扇是往地上丟，用以嚇阻告訴人；告訴人乙○○所受之傷害，應係拉扯中撞到牆
    上的鐵釘所造成，並遭電扇擊中所致云云。惟查，右揭犯罪事實，業據告訴人於
    警、偵訊及本院審理時指訴在卷，核與證人即被告之配偶范婷芳於偵查中所述：
    「許先打人，以電扇打人。」（參偵卷第二十九頁）等語相符，參以被告亦坦承
    曾於爭執過程中，曾拿起電扇之情，足認告訴人之指訴，要非虛空捏造，有其可
    採信之處。被告所辯各節，係屬避重就輕之詞，自不足採。另被告請求履勘現場
    ，查明現場牆壁上有無鐵釘，惟查，被告所辯各節與證人及告訴人所述不相符，
    不足採信已如前述，且即或牆上確有被告所指之鐵釘一支，亦乏證據足以證明告
    訴人所受之傷害，係碰撞該鐵釘所導致，故並無再至現場勘驗之必要，附此敘明
    。
二、核被告所為係犯刑法第二百七十七條第一項之傷害罪。被告所犯上開二罪間，犯
    意各別，應分論併罰。又被告於出手毆打告訴人甲○○之時，應無法預測告訴人
    乙○○會上前阻止，因此，其嗣後復出手傷害告訴人乙○○，應係臨時起意，公
    訴人認出於自始概括之犯意，反覆為之，尚屬誤會，附此敘明。爰審酌被告係因
    疑告訴人二人破壞其與配偶之情感，而為本件傷害之犯行，且告訴人二人深夜不
    回自己住處，反至被告配偶經營之檳榔攤，而衍生此一糾紛，以及告訴人與被告
    三人均受有傷害，惟迄未賠償告訴人所受之損害等一切情狀，量處如主文所示之
    刑，併諭知易科罰金之折算標準，及定其應執行之刑，併諭知易科罰金之折算標
    準。未扣案之電扇，並無證據證明係被告所有，且非屬違禁物，爰不另為沒收之
    諭知，附此敘明。
據上論斷，應依刑事訴訟法第二百九十九條第一項前段，刑法第第二百七十七條第一
項、第四十一條第一項前段、第五十一條第六款，罰金罰鍰提高標準條例第一條前段
、第二條，判決如主文。
本案經檢察官翁佩嫻到庭執行職務。
中      華      民      國    九十一    年      八      月     二十     日
                                臺灣桃園地方法院刑事第二庭
                                    審判長法官  江  振  義
                                          法官  游  紅  桃
                                          法官  李  桂  英
右正本證明與原本無異。
如不服本判決，應於判決送達後十日內向本院提出上訴狀( 應附繕本 )，上訴於
臺灣高等法院。
                                    書  記  官  張  淑  芬
中      華      民      國    九十一    年      八      月     二十     日
附論罪科刑依據之法條：
刑法第二百七十七條第一項：
傷害人之身體或健康者，處三年以下有期徒刑、拘役或一千元以下罰金。
犯前項之罪因而致人於死者，處無期徒刑或七年以上有期徒刑；致重傷者
，處三年以上十年以下有期徒刑。
